臺灣板橋地方法院刑事判決　　　　　　　 94年度易字第792號
公　訴　人　臺灣板橋地方法院檢察署檢察官
被　　　告　甲○○
　　　　　　　　　　（另案於臺灣花蓮監獄執行中）
　　　　　　乙○○
　　　　　　　　　　（另案於臺灣花蓮監獄執行中）
　　　　　　丙○○
　　　　　　　　　　　）
上列被告因詐欺案件，經檢察官提起公訴（九十三年度偵緝字第
一二一二號、第一二八六號、第一三三三號）及移送併辦（臺灣
花蓮地方法院檢察署九十四年度偵字第四一二四號），經本院受
命法官行準備程序中，被告為有罪陳述，由本院合議庭裁定由受
命法官獨任進行簡式審判程序，本院判決如下：
    主  文
甲○○共同連續幫助意圖為自己不法之所有，以詐術使人將本人
之物交付，累犯，處有期徒刑伍月，如易科罰金，以參佰元折算
壹日。
乙○○共同幫助意圖為自己不法之所有，以詐術使人將本人之物
交付，累犯，處有期徒刑肆月，如易科罰金，以參佰元折算壹日
。
丙○○連續意圖為自己不法之所有，以詐術使人將本人之物交
付，處有期徒刑肆月，如易科罰金，以參佰元折算壹日。
　　事  實
一、甲○○、乙○○係兄弟關係，甲○○前因施用毒品案件，經
　　臺灣花蓮地方法院判處有其刑四月、六月確定，於民國九十
    一年五月二十一日縮刑期滿執行完畢。乙○○前因竊盜、贓
    物、違反槍砲彈藥刀械管制條例及偽造文書案件，經臺灣花
    蓮地方法院分別判處判處有期徒刑三月、三月及三月、三月
    ，應執行有期徒刑五月確定，於九十一年五月三十一日縮刑
    期滿執行完畢。詎均不知悔改：
（一）二人明知自己無資力以支付票款，應可預見提供自己之支
      票存款帳戶供他人使用，可能遭利用作為犯詐欺罪之工具
      ，仍迫於現實生活壓力，在縱使其開立之帳戶遭人用作犯
      罪工具，亦不違背其本意之犯意下為下列行為：甲○○基
      於概括之犯意，先與乙○○、姓名年籍不詳自稱「鄭三吉
      」、「鄭水波」等成年男子基於幫助詐欺之犯意聯絡，於
      九十一年十月八日、同年月二十二日，在合作金庫銀行敦
      化分行、臺北分行開設支票存款帳戶（甲○○部分帳號00
      0000000 號、乙○○帳號000000000 號），後並將上揭帳
      戶及印章交付「鄭三吉」、「鄭水波」等人，同意渠等請
      領空白支票使用（即俗稱之芭樂票），初以少量兌現表徵
      信用，嗣則大量請領空白支票。「鄭三吉」、「鄭水波」
      明知向他人以低價購入之支票，再持之販賣，買受之人持
      之行使並無付款之真意，仍以不詳對價將甲○○、乙○○
      上揭帳戶之支票二張（發票人甲○○部分：票號BN000000
      0 號、金額二十六萬八百二十元，發票人乙○○部分：票
      號TY0000000 號、金額二十一萬四千二百元），售予博華
      國際實業有限公司（下稱博華公司）負責人丙○○。
（二）甲○○承前不法之所有之犯意，復於九十一年十一月間某
      日起，在台北市○○區○○街七十六號五樓設立蒂倫興業
      有限公司，並向土地銀行台北分行、國泰世華銀行西門分
      行申請開設支票存款帳戶，土地銀行台北分行（帳號0000
      00000）， 國泰世華銀行西門分行（帳號000000000），
      並分別領取上開各帳戶之支票，交明知上開帳戶之支票均
      無法兌現，仍持向不特定人詐取財物之不詳姓名年籍之成
      年人使用。
（三）丙○○為博華國際實業有限公司（下稱博華公司）負責人
      ，明知博華公司已週轉不靈，陷於無資力狀態，亦明知甲○○、乙○○等人之票據無法兌現，竟基於意圖為自己不
      法所有之概括犯意，自九十二年五月間某日起至八月十八
      日止，向慶翔事務用品有限公司（下稱慶翔公司）佯稱訂
      購劃撥單，並於九十四年五月二十日慶翔公司交付第一批
      貨物時，交付發票人為甲○○之支票一張，復於同年六月
      十八日慶翔公司交付第二批貨物時，另交付發票人為乙○○支票一張，致慶翔公司陷於錯誤，陸續供貨三批予丙○○，貨款總計新台幣（下同）四十七萬五千二十元，詎屆
      期提示上開支票均遭退票，屢經催討亦置之不理，慶翔公
      司始知受騙，報警處理，始查悉上情。
二、案經慶翔公司訴請臺北縣政府警察局蘆洲分局報告臺灣板橋
    地方法院檢察署檢察官偵查起訴及移送併辦。
    理  由
一、訊據被告甲○○、乙○○、丙○○對上揭事實坦承不諱，並
    有支票暨退票理由單、法務部票據信用資訊連結作業查詢明
    細表附卷可憑。被告等人之自白顯與事實相符，得為證據。
    被告甲○○、乙○○開設上開帳戶之目的，顯係為取得支票
    供開立無法兌現之支票，再提供予不詳人士，幫助該人詐財
    使用。再被告丙○○明知他人之票據無法兌現仍持之交付用
    作貨款，其顯有詐術之施行，因此取得貨物，有不所有之意
    圖亦明，本件事證明確，被告等人犯行堪以認定。
二、本件被告甲○○、乙○○提供無法兌現之支票供他人詐欺之
    用，係基於幫助他人犯罪之犯意，參與構成要件以外之行為
    。核其等所為，係犯刑法第三百三十九條第一項、第三十條
    第一項詐欺取財之幫助犯。被告丙○○所為係犯刑法第三百
    三十九條第一項之詐欺取財罪。被告甲○○、乙○○、與「
    鄭三吉」、「鄭水波」等人有犯意聯絡，行為分擔，為共同
    正犯。被告甲○○、丙○○先後幫助詐欺取財、詐欺取財之
    犯行，均時間緊接，犯罪構成要件相同，顯係基於概括之犯
    意反覆為之，均應依連續犯之規定論以一罪並加重其刑。被
    告甲○○、乙○○基於幫助成年男子遂行詐欺犯行為幫助犯
    ，按正犯之刑減輕之。被告甲○○、乙○○有事實欄所示之
    科刑執行完畢之事實，並有台灣高等法院被告全國前案紀錄
    表在卷可考，其二人於執行完畢後五年內再犯本件有期徒刑
    之罪，為累犯，應依法加重其刑，就甲○○之部分並遞加重
    之，甲○○、乙○○部分並先加後減之。爰審酌被告等人之
    素行，犯罪之目的、手段及犯後態度等一切情狀，量處如主
    文所示之刑，併均諭知易科罰金之折算標準。
三、被告甲○○承前不法之所有之犯意，於九十一年十一月間起
    ，在台北市○○區○○街七十六號五樓設立蒂倫興業有限公
    司，並向土地銀行台北分行，國泰世華銀行西門分行申請開
    設支票存款帳戶，並分別領取上開各帳戶之支票，幫助詐欺
    取財之部分，雖未據公訴人起訴，惟與起訴有罪之部分具裁
    判上一罪之關係，為起訴效力所及，本院自得併予審理，附
    此敘明。
據上論斷，應依刑事訴訟法第二百七十三條之一第一項、第二百
九十九條第一項前段，刑法第二十八條、第五十六條、第三百三
十九條第一項、第三十條、第四十七條、第四十一條第一項前段
，罰金罰鍰提高標準條例第一條前段、第二條，判決如主文。
本案經檢察官葉志飛到庭執行職務。
中　　華　　民　　國　　94　　年　　12　　月　　30　　日
          刑事第二庭  法  官  徐 子 涵
上列正本證明與原本無異。
如不服本判決，應於判決送達後十日內向本院提出上訴狀。
                      書記官  彭 麗 紅
中　　華　　民　　國　　95　　年　　1 　　月　　2 　　日
附錄本案論罪科刑法條全文
刑法第339條
 (普通詐欺罪)
意圖為自己或第三人不法之所有，以詐術使人將本人或第三人之
物交付者，處五年以下有期徒刑、拘役或科或併科一千元以下罰
金。
以前項方法得財產上不法之利益或使第三人得之者，亦同。
前二項之未遂犯罰之。
刑法第30條
 (從犯及其處罰)
幫助他人犯罪者，為從犯。雖他人不知幫助之情者，亦同。
從犯之處罰，得按正犯之刑減輕之。
交明知上開帳戶之支票均無法兌現，仍持向不特定人詐取財物之
人使用。
